# 鉴定所合并范围

提问人：上手好慢哦 时间：2023-09-06 00:07:44
A公司申请设立了司法鉴定所，司法鉴定所应该作为公司的一块业务在A公司核算吗？鉴定所有自己独立的银行行户，户名为XXX公司鉴定所。这种机构如何核算，依据是什么，求教。

回答人：chenyiwei
考虑以下问题：
1 、鉴定所有无独立法人资格？
2 、鉴定所的组织形式？是否为非营利性机构？
3 、鉴定所的开办资金是否均由本企业提供？本企业设立鉴定所的目的是什么？
4 、基于会计准则的规定，A公司对该鉴定所是否具备“控制三要素”，是否应将其纳入合并报表范围？